【裁判字號】    98,上易,1642
【裁判日期】    981110
【裁判案由】    妨害自由等
【裁判全文】
臺灣高等法院臺中分院刑事判決        98年度上易字第1642號
上  訴  人  臺灣臺中地方法院檢察署檢察官
被      告  乙○○
上列上訴人因被告妨害自由等案件，不服臺灣臺中地方法院98年
度易字第158號，中華民國98年7月6日第一審判決（起訴案號：
臺灣臺中地方法院檢察署97年度偵字第19396、26350號），提起
上訴，本院判決如下：
    主  文
上訴駁回。
    事實及理由
一、本案經本院審理結果，認第一審判決認事用法及量刑均無不
    當，應予維持，並引用第一審判決書記載之事實、證據及理
    由（如附件）。
二、檢察官上訴意旨雖指稱原審判決量刑過輕，且定執行刑時未
    正確適用「限制加重原則」之量刑原理，過度給予被告刑罰
    之優惠，未能貫徹刑法公平正義之理念云云。但查量刑係屬
    事實審法院之職權，苟無違背法定刑之規定或顯然不當，即
    難指為違法。又數罪併罰定應執行刑時，如宣告多數有期徒
    刑者，於各刑中之最長期以上，各刑合併之刑期以下，定其
    刑期，但不得逾30年，刑法第51條第5款定有明文。查本件
    原判決審酌被告正值壯年，竟不思循正途賺取金錢，而以收
    取重利之方式牟利，使經濟原本拮据之被害人受害匪淺，且
    不思循合法、和平之方式，解決與被害人丁○○間之債務糾
    紛，反以恐嚇方式解決，而造成被害人丁○○心理上之恐懼
    ，行為殊不足取，惟念其與被害人辛○○、甲○○、己○○
    、丙○○、子○○、壬○○、戊○○、癸○○達成和解（此
    經被害人己○○、癸○○、子○○、辛○○、壬○○陳明在
    卷，並有和解書附卷可證），顯然對於所犯重利罪部分犯行
    已有認錯悔過之意，暨其始終坦承重利部分之犯行，及就所
    犯恐嚇危害安全罪部分，砌詞狡飾之犯後態度等一切情狀，
    分別量處被告各次重利部分均有期徒刑3月（共9次），恐嚇
    危害安全部分亦有期徒刑3月；又以本次刑法修正既廢除連
    續犯及常業犯之規定，為達罰當其罪，符合罪刑相當原則目
    的，自不宜以原有連續犯或常業犯量刑標準之舊思維，為數
    罪併罰定執行刑之依據，綜合考量被告前科素行、貸放重利
    之次數，收取利息之情形、恐嚇危害安全之情節，及前揭被
    告犯罪後之態度等情狀，認就被告所犯各罪合併定其應執行
    刑為有期徒刑10月，已足資懲儆，檢察官具體求刑有期徒刑
    1年10月，尚屬過重云云，核其量刑並無違背法定刑之規定
    ，亦無顯然不當之情形，定執行刑亦無違背限制加重之原則
    ，尚難指為違法。是檢察官之上訴並無理由，應予駁回。
三、據上論斷，應依刑事訴訟法第373條、第368條，判決如主文
    。
本案經檢察官庚○○到庭執行職務。
中    華    民    國    98    年    11    月    10    日
            刑事第八庭  審判長法  官  羅  得  村
                              法  官  簡  源  希
                              法  官  劉  榮  服
以上正本證明與原本無異。
不得上訴。
                              書記官  江  玉  萍
中    華    民    國    98    年    11    月    10    日


司法院資訊處製作；財團法人民間司法改革基金會備份。
